臺灣臺中地方法院刑事判決　　　　　　　　　　　　　九十年度易字第三八九一號
　　公　訴　人　臺灣苗栗地方法院檢察署檢察官
　　被　　　告　乙○○
右列被告因竊盜案件，經臺灣苗栗地方法院檢察署檢察官提起公訴（九十年度偵緝字
第三號），臺灣苗栗地方法院移轉管轄，本院判決如左：
    主  文
乙○○無罪。
    理  由
一、公訴意旨略以：被告乙○○意圖為自己不法之所有，於民國八十九年六月三十日
    二十三時三十分許，在桃園縣龍潭鄉○○路二三六號前，竊取甲○○所有停放於
    該處之車牌號碼ＫＸ—二一七九號自小貨車一輛，嗣於八十九年七月四日二十一
    時許，其擬在苗栗縣竹南鎮○○里○○○○道路附近，將上開車輛賣給不知情之
    男子時，為警當場查獲，案經苗栗縣警察局竹南分局報告臺灣苗栗地方法院檢察
    署檢察官偵辦；因認被告乙○○涉犯刑法第三百二十條第一項之竊盜罪嫌云云。
二、按犯罪事實應依證據認定之，無證據不得推定其犯罪事實；不能證明被告犯罪或
    其行為不罰者，應諭知無罪之判決，刑事訴訟法第一百五十四條、第三百零一條
    第一項分別定有明文。而刑事訴訟法上所謂認定犯罪事實之證據，係指足以認定
    被告確有犯罪行為之積極證據而言，該項證據自須適合於被告犯罪事實之認定，
    始得採為斷罪資料，最高法院二十九年上字第三一０五號著有判例。又認定犯罪
    事實所憑之證據，無論係直接證據或間接證據，其為訴訟上之證明，須於通常一
    般之人均不致有所懷疑，而得確信其為真實之程度者，始得據為有罪之認定，倘
    其證明尚未達到此一程度，而有合理之懷疑存在，復無其他調查途徑可尋，法院
    即應為無罪之判決，最高法院七十六年台上字第四九八六號著有判例。
三、公訴人認被告乙○○涉有上開竊盜罪嫌，無非係以證人林慶德否認曾經委託被告
    乙○○將前開自小貨車自苗栗縣頭份鎮崇仁醫院附近開往竹南鎮頂埔國小附近交
    予其友人，並證稱：係因被告乙○○欲出售上開自小貨車，經其發現為贓車，始
    報警逮捕被告乙○○等語，又當場查獲被告乙○○之警員林育旺亦到庭證稱：無
    法確定當日是否林慶德報案，惟林慶德曾向其提及乙○○有贓車要賣，而當日係
    接獲民眾檢舉有人要在台糖種蓄場附近販賣，其前去查看，到達現場時發現被告
    從上開自小貨車上走下來，並詢問其「要不要」等語，證人林慶德證述情節與警
    員林育旺所述情節相符，復有被害人甲○○之警訊筆錄一份、車輛竊盜車牌失竊
    資料個別查詢報表—查詢車輛認可資料一份、被害人所立具之贓物認領保管單一
    份在卷可稽等，資為論據。
四、訊據被告乙○○堅決否認有何前開竊盜之犯行，辯稱：伊並未偷車，亦不知前開
    自小貨車是贓車，更無出售贓車予林慶德之情，前開自小貨車實係林慶德於八十
    九年七月四日二十時許，以一萬元代價，委託伊至苗栗縣頭份鎮崇仁醫院附近，
    將車開往竹南鎮頂埔國小附近交予其朋友，而伊駕車到達目的地時，即依照指示
    下車詢問該人是否為林慶德之友人，伊並不知道受詢問之人即是警察等語，以資
    為辯。
五、經查：被告乙○○為警查獲時，確實係處於占有使用前開自小貨車之狀況中，而
    前開自小貨車亦係被害人甲○○所失竊之贓車等情，業經被告乙○○供述在卷，
    核與證人即當場查獲之員警林育旺所述情節相符，被告乙○○雖占有使用前開自
    小貨車，然並無相關事據，足認被告乙○○確有行竊之行為，則被告乙○○占有
使用前開自小貨車之行為，與公訴人所指述之竊盜行為間並無因果關係存在；又
    證人林慶德雖否認交付前開自小貨車予被告乙○○並指述被告乙○○欲出售贓車
    之情，然證人林慶德所述情節，縱係屬實，亦僅足以認定被告乙○○涉有收受贓
    物之罪嫌，尚無從資為被告乙○○行竊前開自小貨車之佐證；再者，被告乙○○
    並無自證無罪之義務，縱然被告乙○○所供述內容查證並非屬實，仍應視相關證
    據已否充足於竊盜罪之法律構成要件始足當之，非謂被告乙○○供述內容查無實
    據，即率認被告乙○○有何前揭竊盜之犯行；是以，被告乙○○所辯，經公訴人
    查證結果，雖非屬實，然並無相關事證足認被告乙○○確有行竊之行為，尚難僅
    憑被告乙○○占有使用前開自小貨車即認定其竊盜犯行。此外，復查無其他積極
    證據足資證明被告乙○○有何竊盜之犯行，其前揭犯罪應屬不能證明，揆諸首揭
    規定及判例意旨，爰為無罪判決之諭知。
據上論斷，應依刑事訴訟法第三百零一條第一項，判決如主文。
中      華      民      國      九十一      年    二    月     二十     日
                                臺灣臺中地方法院刑事第六庭
        法  官  巫淑芳
右正本證明與原本無異。
如不服本判決，應於送達後十日內向本院提出上訴狀 （須附繕本） ，上訴於台灣高等
法院台中分院。
                                        書記官
中      華      民      國      九十一      年      二    月    二十一  日
